【裁判字號】    97,易,50
【裁判日期】    970229
【裁判案由】    違反毒品危害防制條例
【裁判全文】
臺灣屏東地方法院刑事判決                97年度易字第50號
公  訴  人  臺灣屏東地方法院檢察署檢察官
被      告  甲○○
上列被告因違反毒品危害防制條例案件，經檢察官提起公訴（96
年度毒偵字第2242號），被告就被訴事實為有罪之陳述，本院裁
定行簡式審判程序，判決如下：
    主  文
甲○○施用第二級毒品，累犯，處有期徒刑捌月，扣案之殘留第
二級毒品甲基安非他命之夾鏈袋壹只沒收銷燬。
    事  實
一、甲○○曾於民國96年間因違反毒品危害防制條例案件，經本
    院以96年度簡字第271 號判決判處有期徒刑6 月確定，並經
    依法減為有期徒刑3 月，甫於96年8 月24日縮刑期滿執行完
    畢。另其於91年間因施用毒品案件，經本院以91年度毒聲字
    第536 號裁定送觀察、勒戒後，認無繼續施用毒品之傾向，
    由臺灣屏東地方法院檢察署檢察官以91年度毒偵字第510 號
    不起訴處分確定；復於92年間因施用毒品案件，經本院以92
    年度毒聲字第131 號裁定送觀察、勒戒後，認無繼續施用毒
    品之傾向，於92年2 月25日觀察、勒戒執行完畢釋放，由臺
    灣屏東地方法院檢察署檢察官於同日以92年度毒偵字第254
    號不起訴處分確定。詎甲○○猶不知悛悔，於觀察、勒戒執
    行完畢釋放後5 年內，復基於施用第二級毒品甲基安非他命
    之犯意，於96年11月8 日11時20分採尿前回溯120 小時內某
    時，在不詳地點，施用第二級毒品甲基安非他命1 次，嗣於
    96年11月8 日9 時50分許，為警據報至屏東縣屏東市○○路
    417 號訪查，經甲○○同意搜索而為警扣得殘留第二級毒品
    甲基安非他命之夾鏈袋1 只，甲○○乃坦承施用毒品且同意
    採尿送驗而查獲。
二、案經屏東縣警察局屏東分局報請臺灣屏東地方法院檢察署檢
    察官偵查起訴。
    理  由
一、本件被告甲○○所犯係死刑、無期徒刑、最輕本刑為3 年以
    上有期徒刑以外之罪，其於準備程序中就被訴事實為有罪之
    陳述，經法官告知簡式審判程序之旨，並聽取當事人之意見
    後，本院認為適宜由受命法官獨任進行簡式審判程序。
二、上揭事實，業據被告甲○○於本院審理時坦承不諱，並有殘
    留第二級毒品甲基安非他命之夾鏈袋1 只扣案可稽，而該夾
    鏈袋經警依簡易快速篩檢試劑初步檢驗，結果呈甲基安非他
    命陽性反應，有毒品初步檢驗報告單1 紙附卷可稽（見警卷
    第22頁），且被告為警所採集之尿液檢體，經送請正修科技
    大學超微量研究科技中心以酵素免疫分析法及氣相層析質譜
    儀法檢驗，結果呈甲基安非他命陽性反應，有該中心濫用藥
    物尿液檢驗報告1 紙在卷足憑（見偵卷第13頁），堪信被告
    上開自白確與事實相符。又被告雖就其施用第二級毒品甲基
    安非他命之時間供稱不記憶，惟毒品施用後於尿液中可檢出
    之時間，受施用劑量及頻率、施用方式、飲水量之多寡、個
    人體質及其代謝情況等因素影響，因個案而異，一般可檢出
    之時間為甲基安非他命1-5 天等情，有行政院衛生署管制藥
    品管理局92年3 月10日管檢字第0920001495號函可參，堪信
    被告於96年11月8 日11時20分採尿前回溯120 小時內確曾施
    用第二級毒品甲基安非他命，併此敘明。再被告先前如事實
    欄所載，其於91年間因施用毒品案件，經本院以91年度毒聲
    字第536 號裁定送觀察、勒戒後，認無繼續施用毒品之傾向
    ，由臺灣屏東地方法院檢察署檢察官以91年度毒偵字第510
    號不起訴處分確定；復於92年間因施用毒品案件，經本院以
    92年度毒聲字第131 號裁定送觀察、勒戒後，認無繼續施用
    毒品之傾向，於92年2 月25日觀察、勒戒執行完畢釋放，由
    臺灣屏東地方法院檢察署檢察官於同日以92年度毒偵字第25
    4 號不起訴處分確定等情，有全國施用毒品案件紀錄表及臺
    灣高等法院被告前案紀錄表在卷足憑，本件事證已臻明確，
    被告於觀察、勒戒執行完畢釋放後5 年內，再犯本件施用第
    二級毒品甲基安非他命之犯行洵堪認定。
三、查甲基安非他命為毒品危害防制條例第2 條第2 項第2 款明
    定之第二級毒品，不得持有及施用，核被告甲○○所為，係
    犯該條例第10條第2 項之施用第二級毒品罪。其施用前持有
    第二級毒品甲基安非他命之低度行為，應為其施用之高度行
    為所吸收，不另論罪。被告前曾於96年間因違反毒品危害防
    制條例案件，經本院以96年度簡字第271 號判決判處有期徒
    刑6 月確定，並經依法減為有期徒刑3 月，甫於96年8 月24
    日縮刑期滿執行完畢等情，有臺灣高等法院被告前案紀錄表
    1 份在卷可稽，其於受徒刑之執行完畢，5 年以內故意再犯
    本件有期徒刑以上之罪，為累犯，應依刑法第47條第1 項之
    規定加重其刑。爰審酌被告前經觀察、勒戒後，仍未戒斷其
    施用毒品之惡習，並參酌其素行狀況、犯罪之動機、目的、
    手段、所生戕害其身心情形及犯罪後坦承犯行，態度尚非惡
    劣等一切情狀，依檢察官所請量處如主文所示之刑，以資懲
    儆。至扣案之夾鏈袋1 只有第二級毒品甲基安非他命成分殘
    留，已如上述，而該夾鏈袋因與第二級毒品甲基安非他命無
    從析離，爰依毒品危害防制條例第18條第1 項前段之規定，
    沒收銷燬之。
據上論斷，應依刑事訴訟法第299 條第1 項前段、第273 條之1
第1 項，毒品危害防制條例第10條第2 項、第18條第1 項前段，
刑法第11條、第47條第1 項，判決如主文。
本案經檢察官陳新君到庭執行職務。
中    華    民    國    97    年    2     月    29    日
                  刑事第五庭    法  官  林家聖
以上正本證明與原本無異。
如不服本判決應於收受本判決送達後10日內向本院提出上訴書狀
，其未敘述上訴理由者，並得於提起上訴後10日內向本院補提理
由書狀（均須按他造當事人之人數附繕本）「切勿逕送上級法院
」
中    華    民    國    97    年    2     月    29    日
                                書記官  陳蓉柔
附錄本判決論罪科刑法條全文：
毒品危害防制條例第10條第2項
施用第二級毒品者，處三年以下有期徒刑。


司法院資訊處製作；財團法人民間司法改革基金會備份。
